【裁判字號】    91,訴,1455
【裁判日期】    920324
【裁判案由】    毒品危害防制條例
【裁判全文】
臺灣彰化地方法院刑事判決                        九十一年度訴字第一四五五號
    公  訴  人  臺灣彰化地方法院檢察署檢察官
    被      告  乙○○
右列被告因違反毒品危害防制條例案件，經檢察官提起公訴（九十一年度毒偵字第二
七七九號），本院判決如左：
        主  文
乙○○連續施用第一級毒品，處有期徒刑拾月，扣案之海洛因肆包（合計淨重陸點伍
玖公克、包裝重壹點捌公克）均沒收銷燬之。又連續施用第二級毒品，處有期徒刑
伍月。應執行有期徒刑壹年貳月，扣案之海洛因肆包（合計淨重陸點伍玖公克、包裝
重壹點捌公克）均沒收銷燬之。
        事  實
一、乙○○前曾因施用毒品案件，經先後二次送執行觀察、勒戒後，均因經評定無繼
    續施用毒品之傾向，由臺灣彰化地方法院檢察署檢察官各於民國八十八年十一月
    三日及八十九年五月二日，分別以八十八年度毒偵字第一二六五號及八十九年度
    毒偵字第二一二二、二六一八號、八十九年度毒偵緝字第二七四、二七五、二七
    六號案件為不起訴之處分確定；惟仍不知警惕，又另行基於施用第一級毒品海洛
    因之概括犯意，自九十一年十月上旬某日起至九十二年一月十五日止，以平均二
    、三天施用一次之量，在其位於彰化縣員林鎮○○里○○路一五五巷六弄二十四
    號住處，以將少許海洛因粉末摻入香煙內點火吸用之方式，連續施用第一級毒品
    海洛因多次。又另行基於施用第二級毒品安非他命之概括犯意，自九十一年十月
    上旬某日起至九十二年一月十五日止，以平均一個星期施用一次之量，在上址住
    處，以將少許安非他命放入玻璃管內，以火燒烤再吸其煙霧之方式，連續施用第
    二級毒品安非他命多次。嗣於九十一年十一月三日下午十時三十分許，為警在彰
    化縣員林鎮○○路、靜修路路口查獲，並起出其所有、供己施用之海洛因四包（
    合計淨重六點五九公克、包裝重一點八三公克）扣案；復於本院審理時自白九十
    一年十一月三日為警查獲後之其餘連續施用海洛因及連續施用安非他命之犯行。
    於九十二年一月十八日經依本院九十一年度毒聲字第二九六三號刑事裁定送執行
    強制戒治在案。
二、案經彰化縣警察局員林分局報請臺灣彰化地方法院檢察署檢察官偵查起訴。
        理  由
一、訊據被告乙○○對於右揭事實坦承不諱，且有彰化縣衛生局煙毒尿液檢驗成績書
    、法務部調查局鑑定通知書、臺灣彰化地方法院檢察署八十八年度毒偵字第一二
    六五號不起訴處分書、八十九年度毒偵字第二一二二、二六一八號、八十九年度
    毒偵緝字第二七四、二七五、二七六號不起訴處分書、刑案資料查註紀錄表、本
    院九十一年度毒聲字第二九六三號刑事裁定書、法務部在監在押資料表及臺灣高
    等法院被告全國前案紀錄表各一份在卷可稽，並有被告所有、供己施用之海洛因
    四包（合計淨重六點五九公克、包裝重一點八三公克）扣案可佐，被告就其有施
    用第一級毒品海洛因及施用第二級毒品安非他命之自白與事實相符，本件事證明
    確，被告犯行洵堪認定。
二、按海洛因係毒品危害防制條例所定之第一級毒品，而安非他命則係同條例所定之
    第二級毒品，均不得非法施用。核被告所為，係犯毒品危害防制條例第十條第一
    項之施用第一級毒品罪及同條第二項之施用第二級毒品罪。其為供施用第一級毒
    品及第二級毒品而持有各該級毒品之低度行為，應各為施用之高度行為所吸收，
    均不另論罪。又公訴人雖未敘及被告於九十一年十一月三日前三日內之某時，施
    用海洛因及施用安非他命各一次以外之其餘連續施用海洛因及連續施用安非他命
    之犯行，然上開被告連續施用海洛因及連續施用安非他命之犯行，與公訴人起訴
    書所載施用海洛因及施用安非他命各一次之犯行部分，分別有連續犯之裁判上一
    罪關係，均為起訴效力所及，本院自應併予審判，附此敘明。又被告先後多次之
    施用第一級毒品海洛因及施用第二級毒品安非他命之犯行，均時間緊接，犯罪構
    成要件相同，顯係基於概括之犯意反覆為之，均為連續犯，應依連續犯之規定，
    各論以一罪，並均加重其刑。被告所犯上開二罪間，犯意各別，罪質互殊，應予
    分論併罰。爰審酌被告之素行、犯罪之動機、目的、施用毒品係戕害自身健康、
    施用毒品海洛因及施用毒品安非他命之期間、次數、所生危害及犯罪後之態度等
    一切情狀，分別量處如主文所示之刑，並定其應執行之刑，以示懲儆。
三、扣案之海洛因四包（合計淨重六點五九公克、包裝重一點八三公克），為查獲之
    毒品，應依毒品危害防制條例第十八條第一項前段規定宣告沒收銷燬之。
據上論斷，應依刑事訴訟法第二百九十九條第一項前段，毒品危害防制條例第十條第
一項、第二項、第二十條第三項前段、第十八條第一項前段，刑法第十一條前段、第
五十六條、第五十一條第五款，判決如主文。
本案經檢察官甲○○到庭執行職務
中      華      民      國    九十二    年      三      月    二十四    日
                              臺灣彰化地方法院刑事第三庭
                                  法      官  李  雅  俐
右正本證明與原本無異。
如不服本判決，應於送達後十日內向本院提出上訴狀（須附繕本），上訴於臺灣高等
法院臺中分院。
                                  法院書記官  陳  佳  宏
中      華      民      國    九十二    年      四      月      一      日
附錄論罪科刑法條：
毒品危害防制條例第十條：
施用第一級毒品者，處六月以上五年以下有期徒刑。
施用第二級毒品者，處三年以下有期徒刑。


司法院資訊處製作；財團法人民間司法改革基金會備份。
